臺灣板橋地方法院刑事判決　　　　　　 100年度易字第1872號
公　訴　人　臺灣板橋地方法院檢察署檢察官
被　　　告　葉肇明
　　　　　　丁春吉
上列被告等因傷害等案件，經檢察官提起公訴（100 年度偵字第
11962 號），被告等於準備程序進行中就被訴事實均為有罪之陳
述，經本院改依簡式審判程序審理，並判決如下：
    主      文
葉肇明共同犯傷害罪，累犯，處有期徒刑肆月，如易科罰金，以
新臺幣壹仟元折算壹日。
丁春吉共同犯傷害罪，處有期徒刑月，如易科罰金，以新臺幣
壹仟元折算壹日。
    事      實
一、葉肇明前於民國89年間，因強制性交案件，經本院以88年度
    訴字第1594號判處有期徒刑3 年2 月，嗣經臺灣高等法院以
    89年度上訴字第1248號駁回上訴，再經最高法院以92年度臺
    上字第5327號駁回上訴確定；又於91年間，因違反臺灣地區
    與大陸地區人民關係條例案件，經本院以91年度訴字第304
    號判處有期徒刑3 月確定。上開2 案嗣經本院以93年度聲字
    第803 號裁定定其應執行刑為有期徒刑3 年4 月確定，於95
    年6 月5 日縮短刑期假釋出監，並付保護管束，96年1 月11
    日假釋期滿未經撤銷，其未執行之刑，以已執行論。詎猶不
    知悔改，復於100 年4 月25日晚間10時許，與友人丁春吉在
    新北市○○區○○路256 巷18號大眾爺廟前飲酒。葉肇明見
    附近住戶彭崇慈駕駛車牌號碼3C-2715 號自用小客車遭救護
    車擋住去路，而在該處停等，竟因前與彭崇慈曾有停車糾紛
    ，乃趨前辱罵彭崇慈。適新北市政府警察局中和第一分局中
    和派出所警員尤聖文因接獲大眾爺廟打架事故前往現場處理
    ，見葉肇明辱罵彭崇慈，乃令葉肇明遠離該車及禁止葉肇明
    繼續辱罵彭崇慈。葉肇明聞言突然衝向該車，以右腳踢踹該
    車左前方保險桿。尤聖文為制止葉肇明繼續施暴，以制止及
    排除現行危害彭崇慈生命、身體及財產之行為，遂依法執行
    警察職權，將葉肇明制伏於地。詎料，葉肇明與丁春吉竟共
    同基於妨害公務及傷害人之身體之犯意聯絡，由丁春吉徒手
    毆打尤聖文頭部，葉肇明則不斷叫囂、激烈反抗拒捕，並徒
    手抓傷尤聖文臉部，致尤聖文受有右側臉及頭皮之磨損或擦
    傷，右側肘、前臂及腕之表淺損傷，磨損或擦傷等傷害。嗣
    經警合力逮捕葉肇明及丁春吉，依法將葉肇明、丁春吉帶上
    巡邏車返回新北市政府警察局中和第一分局中和派出所途中
    ，因葉肇明不斷以手、腳踢打巡邏車車門，經尤聖文制止後
    ，葉肇明承前妨害公務及傷害之犯意，張嘴咬住尤聖文左手
    臂，致尤聖文左手臂受有（被咬傷）之傷害，對於公務員依
    法執行職務時施強暴。嗣於同日凌晨零時30分許，在新北市
    政府警察局中和第一分局中和派出所內，警員黃域銘依法執
    行職務，欲將葉肇明、丁春吉上手銬時，葉肇明、丁春吉再
    承前妨害公務及傷害之犯意聯絡，由葉肇明向黃域銘咆哮：
    「我會在派出所門口堵你，你這個死菜鳥，你做到死也只有
    一線三」等語，丁春吉則稱：「不解開，我要自殺給你看」
    等語，並以頭撞牆。黃域銘為防止其自戕，為丁春吉戴上全
    罩式安全帽之際，丁春吉張口以牙齒咬住黃域銘左手掌心，
    致黃域銘受有左手開放性傷口（咬傷）之傷害。
二、案經尤聖文、黃域銘訴請暨新北市政府警察局中和第一分局
    移請臺灣板橋地方法院檢察署檢察官偵查起訴。
    理      由
一、本案被告葉肇明、丁春吉所犯均為死刑、無期徒刑、最輕本
    刑為3 年以上有期徒刑以外之罪，亦均非高等法院管轄第一
    審案件。其等於準備程序進行中，就被訴事實均為有罪之陳
    述，經告知簡式審判程序之旨，並聽取其等與檢察官之意見
    後，本院認無不得或不宜改依簡式審判程序進行之情事，依
    刑事訴訟法第273 條之1 第1 項、第284 條之1 規定，裁定
    本案改依簡式審判程序審理，合先敘明。
二、上揭犯罪事實，業據被告等於偵訊及本院審理時坦承不諱，
    核與證人彭崇慈於警詢及偵訊時證述之情節相符，並有警員
    黃域銘、尤聖文之職務報告各1 份、天主教耕莘醫院永和分
    院乙種診斷證明書2 紙及相片7 張在卷可憑。足徵被告等上
    開任意性之自白與事實相符，應堪採信。本案事證已臻明確
    ，被告等犯行堪以認定，均應依法論科。
三、核被告等所為，均係犯刑法第135 條第1 項之妨害公務罪及
    同法第277 條第1 項之傷害罪。被告等自始基於單一之犯意
    ，於密切接近之時、地，由被告葉肇明徒手抓傷警員尤聖文
    臉部，張嘴咬住警員尤聖文左手臂，並向警員黃域銘咆哮，
    被告丁春吉則徒手毆打警員尤聖文頭部，對警員黃域銘咆哮
    ，並咬傷警員黃域銘左手掌掌心，其等前後多次之行為，均
    係為遂行單一犯罪決意之同種類行為，為接續犯，應各僅成
    立一傷害罪及妨害公務罪。又被告等就上開犯行間有犯意聯
    絡及行為分擔，均應論以共同正犯。再者，被告等以一行為
    ，同時觸犯傷害罪及妨害公務罪，應從一重之傷害罪處斷。
    被告葉肇明前於89年間，因強制性交案件，經本院以88年度
    訴字第1594號判處有期徒刑3 年2 月，嗣經臺灣高等法院以
    89年度上訴字第1248號駁回上訴，再經最高法院以92年度臺
    上字第5327號駁回上訴確定；又於91年間，因違反臺灣地區
    與大陸地區人民關係條例案件，經本院以91年度訴字第304
    號判處有期徒刑3 月確定。上開2 案嗣經本院以93年度聲字
    第803 號裁定定其應執行刑為有期徒刑3 年4 月確定，於95
    年6 月5 日縮短刑期假釋出監，並付保護管束，96年1 月11
    日假釋期滿未經撤銷，其未執行之刑，以已執行論等情，有
    臺灣高等法院被告前案紀錄表在卷可查。其於受徒刑之執行
    完畢，5 年以內故意再犯本案有期徒刑以上之罪，為累犯，
    應依刑法第47條第1 項規定加重其刑。爰審酌被告葉肇明前
    於99年間，因妨害公務等案件，經本院以99年度簡字第5251
    號判處應執行拘役60日確定，甫於99年11月2 日易科罰金執
    行完畢乙情，有臺灣高等法院被告前案紀錄表在卷可查，竟
    又為上開犯行，與被告丁春吉均無視國家法治，公然挑戰公
    權力，對公務員之人身安全及值勤威信造成相當危害，犯罪
    所生危害非輕，本應嚴懲；惟念其等犯後終能坦承犯行，態
    度尚可，且已賠償告訴人等部分損失，惟未全依告訴人等條
    件賠償其等損失，兼衡其等犯罪之目的、手段、品行、智識
    程度等一切情狀，分別量處如主文所示之刑，並均諭知易科
    罰金之折算標準。
據上論斷，應依刑事訴訟法第273 條之1 第1 項、第299 條第1
項前段，刑法第28條、第135 條第1 項、第277 條第1 項、第55
條、第47條第1 項、第41條第1 項前段，刑法施行法第1 條之1
第1 項、第2 項前段，判決如主文。
本案經檢察官黃孟珊到庭執行職務。
中    華    民    國   100    年    10    月    25    日
                  刑事第十三庭  法  官  謝梨敏
上列正本證明與原本無異。
如不服本判決，應於判決送達後10日內敘明上訴理由，向本院提
出上訴狀 (應附繕本) ，上訴於臺灣高等法院。其未敘述上訴理
由者，應於上訴期間屆滿後20日內向本院補提理由書「切勿逕送
上級法院」。
                                書記官  林怡君
中    華    民    國   100    年    10    月    25    日
附錄本案論罪科刑法條全文：
中華民國刑法第135 條
對於公務員依法執行職務時，施強暴脅迫者，處3 年以下有期徒
刑、拘役或3 百元以下罰金。
意圖使公務員執行一定之職務或妨害其依法執行一定之職務或使
公務員辭職，而施強暴脅迫者，亦同。
犯前二項之罪，因而致公務員於死者，處無期徒刑或7 年以上有
期徒刑；致重傷者，處3 年以上、10年以下有期徒刑。
 
中華民國刑法第277條
傷害人之身體或健康者，處3 年以下有期徒刑、拘役或1 千元以
下罰金。
犯前項之罪因而致人於死者，處無期徒刑或7 年以上有期徒刑；
致重傷者，處3 年以上10年以下有期徒刑。